【裁判字號】    88,訴,2041
【裁判日期】    890111
【裁判案由】    搶奪
【裁判全文】
臺灣臺中地方法院刑事判決                        八十八年度訴字第二四一號
    公  訴  人  臺灣臺中地方法院檢察署檢察官
    被      告  戊○○
    選任辯護人  鞠蕾金
右列被告等因搶奪等案件，經檢察官提起公訴（八十八年度偵字第一八一五○、二○
二四一號），本院判決如左：
    主  文
戊○○意圖為自己不法之所有，而搶奪他人之動產，處有期徒刑柒月。
    事  實
一、戊○○意圖為自己不法之所有，於民國八十八年九月十二日二十二時，騎乘不詳
    車牌之重型機車在台中縣大里市○○路三二○巷，自後搶奪庚○○置於機車踏板
    上之皮包一只（內有駕駛執照、信用卡、行車執照各一張、行動電話一支、聯美
    院線會員卡、金沙百貨ＶＩＰ卡、若碧絲美髮化妝品ＶＩＰ卡、綠自然ＶＩＰ卡
    各一張等物），得手後旋逃離該處。嗣於八十八年九月十七日一時許，丁○○帶
    同警員至台中市○○路○段一四二之四號起出丁○○（業經本院判決確定）所搶
    奪之贓物時，經警在該處查獲戊○○搶得之聯美院線會員卡、金沙百貨ＶＩＰ卡
    、若碧絲美髮化妝品ＶＩＰ卡及綠自然ＶＩＰ卡等物，始查悉上情。
二、案經台中市警察局移送臺灣臺中地方法院檢察署檢察官偵查起訴。
    理  由
一、訊據被告戊○○矢口否認右揭搶奪之犯行，辯稱：八十八年九月十二日二十時許
    ，伊即已回到住處與友人丙○○在家中二樓觀賞布袋戲錄影帶，其間並向丙○○
    借用0000000000行動電話與甲○○聯絡（00－0000000），
    要求甲○○以機車搭載伊至吉峰保齡球館騎回機車，惟甲○○未前去，後伊即睡
    著了，未再外出，被害人庚○○指認不實在；另除查獲當天之外，伊自八十八年
    九月十二日起至同年月十七日止，未曾至台中市○○路○段一四二之四號，查獲
    之贓物非伊所放置云云。惟查：(一)被害人庚○○於審理中指稱：當時被告在伊身
    旁停留一下，才動手搶奪，被告動手前伊就看了被告好幾眼，被告行搶後又回頭
    看伊，現場有路燈，而且二人前後對看號好幾次，所以伊對被告印象深刻，警員
    本來是要伊指認丁○○，但伊肯定不是丁○○所為，並一眼即認出是被告，被告
    經警查獲當天所穿之藍色細格子條紋襯衫，就是行搶當天所穿之襯衫等語（參見
    本院八十八年十一月九日審判筆錄及八十八年偵字第二○二四一號卷第六十九頁
    ））。被害人庚○○與被告素不相識且毫無怨隙，應無誣指被告之必要。此外，
    復有贓物認領保管收據一紙在卷可查。(二)證人丁○○於審理中亦證稱：被查獲之
    聯美院線會員卡、金沙百貨ＶＩＰ卡、若碧絲美髮化妝品ＶＩＰ卡及綠自然ＶＩ
    Ｐ卡等物是戊○○所有，查獲當天伊明知上開贓物非伊行搶所得，原本伊有意全
    部扛下來，警員一開始亦對被害人庚○○稱：伊是搶奪者，但庚○○看過之後，
    確定行搶之人是戊○○；又伊常與戊○○至台中市○○路○段一四二之四號三樓
    聊天，除查獲當天戊○○在場外，之前二天及前一星期伊都曾在該處三樓遇到戊○○；戊○○所騎之機車有二部，一部是５０CCＤＩＯ，另一部是１２５CC迪爵
    ，二部均是墨綠色，１２５CC那一部顏色較深接近黑色等語（參見八十八年十一
    月二十日訊問筆錄）。證人丁○○自小學時代起即係被告之同學、好友，衡情應
    無誣陷被告之可能。參以證人即查獲警員乙○○於審理中證稱：查獲當時，在場
    人都推稱是丁○○所為，經通知被害人到警局指認，庚○○指認係戊○○所搶，
    後伊訊問戊○○是否為其所為，戊○○一開始有承認，嗣其父到場後又改口否認
    等語（參見八十八年十一月九日審判筆錄）。茍被告未行搶，則其於被害人庚○○指認之初，何須承認為其所為。(三)被告於審理中雖辯稱案發時伊在家云云，然
    查被告為警查獲之時距案發之時僅四日餘，且案發當天為星期日，被告又供稱其
    對當日之經過印象很深刻，衡情被告為警查獲當時之記憶應較為深刻，惟被告於
    警訊時及偵查中均未曾抗辯案發時不在場，及至本院審理時始以前開情詞置辯，
    已與常理不合。況經本院隔離訊問被告與證人丙○○，被告供稱：丙○○常到伊
    家裡看布袋戲錄影帶，只要有新的布袋戲錄影帶推出，就會通知丙○○過來看，
    案發當天是看「霹靂烽火錄」二捲，錄影帶是伊之叔父張文芳在台中縣霧峰鄉○○路「銘倫影視社」所租的云云；證人丙○○則證稱：伊時常至戊○○家裡觀看
    錄影帶，只有案發當天是看布袋戲「霹靂王朝之江湖血路」二捲，其他都是看洋
    片，片名已不記得，當天戊○○有向伊借用行動電話與聯絡朋友云云。其二人語
    多不符，顯均悖於事實且又串證不嚴謹所致。又經本院至銘倫影視社勘驗租片紀
    錄顯示，被告及其叔父張文芳雖均為該影視社之客戶，惟被告係於八十八年十一
    月七日始加入該影視社為會員（客戶編號Ｖ１５９８），而張文芳（客戶編號０
    ０７６）於八十八年八月二十三日還片後，至同年九月二十四日始再行租片，其
    間均無租片紀錄，此有勘驗筆錄附卷可證，益證被告前開所辯，委無可採。據此
    ，亦足認證人甲○○證稱：八十八年九月十二日二十時十八分及二十一分許，被
    告曾撥打（○四）0000000號與其聯絡云云，顯係迴護被告之詞，不足為
    有利於被告之認定。另證人己○○於審理中雖證稱：查獲當日前之一星期內，未
    曾在台中市○○路○段一四二之四號遇見被告等語，惟證人己○○既係每二、三
    天至該處一次，自難以其證詞證明被告於查獲前之一星期內，未曾至查獲處所。
    綜上所述，本件事證明確，被告犯行均以堪認定。
二、核被告所為，係犯刑法第三百二十五條第一項之搶奪罪。爰審酌被告意圖不法所
    有，搶奪被害人財物，犯罪後猶飾詞圖卸等一切情狀，量處如主文所示之刑。又
    被告雖未曾受有期徒刑以上刑之宣告，惟其犯後非僅否認犯行，更串通證人丙○○等人為虛偽之陳述，顯無絲毫悔意，不宜宣告緩刑，併予敘明。
據上論斷，應依刑事訴訟法第二百九十九條第一項前段，刑法第三百二十五條第一項
，判決如主文。
中      華      民      國      八十九      年    二    月    二十二    日
                                    臺灣臺中地方法院刑事第二庭
                                        法  官 陳  文  燦
右正本證明與原本無異。
如不服本判決，應於送達後十日內向本院提出上訴狀（須附繕本），上訴於台灣高等
法院台中分院。
                                        書記官
中      華      民      國    八十九        年  二      月 二十二       日
附錄論罪科刑法條
刑法第三百二十五條第一項：意圖為自己或第三人不法之所有，而搶奪他人之動產者
，處六月以上五年以下有期徒刑。


司法院資訊處製作；財團法人民間司法改革基金會備份。
